臺灣臺中地方法院民事判決
111年度訴字第1365號
原      告  鄭全麟  

訴訟代理人  徐鼎賢律師
被      告  陳韋仁  

上列當事人間請求侵權行為損害賠償事件，本院於民國111年10
月31日言詞辯論終結，判決如下：
    主    文
被告應給付原告新臺幣拾萬捌仟玖佰陸拾陸元，及自民國一百一
十一年五月二十四日起至清償日止，按年息百分之五計算之利息
。
原告其餘之訴駁回。
訴訟費用由被告負擔百分之十七，餘由原告負擔。
本判決第一項得假執行。
原告其餘假執行之聲請駁回。
    事實及理由
壹、程序部分
    被告未於言詞辯論期日到場，核無民事訴訟法第386條各款
    所列情形，爰依原告之聲請，由其一造辯論而為判決。
貳、實體部分
一、原告主張：被告駕車搭載訴外人陳泓瑞，於民國109年12月1
    6日2時許，前往原告所有門牌號碼臺中市○○區○○路0段0000
    巷0○00號之倉庫，徒手竊取原告所有待估回收電纜線一批長
    度約480公尺，陳泓瑞再與被告一同搬運竊得之電纜線至車
    內，隨即駕車逃逸，事後由被告將上開電纜線以低價變賣得
    款新臺幣（下同）14,000元。原告嗣於109年12月16日6時46
    分許發覺電纜線遭竊，經報警處理，由本院刑事庭以110年
    度易字第1314號判決被告共同犯竊盜罪確定。則以電纜的導
    體標稱截面為200mm²，每公里重量約8,961公斤，則每公尺
    重量為8.961公斤，480公尺重量則為4,301.28公斤，以臺灣
    地區109年資源回收價格電纜線每公斤為152元，計算原告遭
    竊之電纜線價值為653,795元。為此，爰依民法第184條第1
    項規定請求被告賠償前揭損害等語。並聲明：(一)被告應給
    付原告653,795元，及自起訴狀繕本送達之翌日起至清償日
    止，按年息百分之5計算之利息。(二)願供擔保，請准宣告
    假執行。
二、被告未於言詞辯論期日到場，僅以書狀抗辯：被告坦承上開
    犯罪行為，亦願意賠償原告損害，然原告主張電纜線共計48
    0公尺、重量為4,301.28公斤，計算遭竊之電纜線回收價格
    為653,795元云云，惟被告所犯罪之交通工具為自小客車，
    其車型載重量及內部空間根本無法乘載原告所述480公尺、4
    ,301.28公斤之電纜線。且依常情，更新後之電纜太佔空間
    ，應會同時請資源回收場立即清除收購，絕不會囤積。況原
    告於刑事庭指稱電纜長度僅80公尺，與本件主張電纜為480
    公尺、價值為653,795元，顯有矛盾等語，資為抗辯。
三、得心證之理由：
(一)原告主張被告於上揭時、地徒手竊取原告所有電纜線後，再
    與陳泓瑞一同搬運竊得之電纜線至車內，並駕車逃逸，事後
    由被告將上開電纜線以低價變賣得款14,000元。原告嗣於10
    9年12月16日6時46分許發覺電纜線遭竊，爰報警處理，案件
    嗣經本院刑事庭以110年度易字第1314號判決被告共同犯竊
    盜罪等情，業據提出上開刑事判決為證（見本院卷第19至31
    頁），並經本院依職權調閱前揭刑事案卷查核無誤，亦為被
    告所不爭執，應堪信為真實。
(二)按因故意或過失，不法侵害他人之權利者，負損害賠償責任
    ；負損害賠償責任者，除法律另有規定或契約另有訂定外，
    應回復他方損害發生前之原狀；不能回復原狀或回復顯有重
    大困難者，應以金錢賠償其損害；損害賠償，除法律另有規
    定或契約另有訂定外，應以填補債權人所受損害及所失利益
    為限，民法第184條第1項前段、第213條第1項、第215條、
    第216條第1項分別定有明文。經查：
　⒈被告於前揭時、地竊取原告所有之電纜線，業經本院認定如
    前，自屬故意侵害原告對於電纜線之所有權，應依民法第18
    4條第1項前段規定，負損害賠償責任。
　⒉原告主張遭竊之電纜線長度為480公尺，為被告所否認。則依
    證人李旭棠到庭結證：伊受僱於原告約20年，上開倉庫放置
    原料或包裝器材，有需要時伊即會前往倉庫拿取，因該倉庫
    隔壁係冷凍庫，冷凍庫拆除時，有連同電纜線拆下來，伊有
    去幫忙拆除。當時係先切斷水電之後，將電纜線拉出，捲起
    後放置於塑膠棧板上，再用堆高機推到隔壁倉庫，整板推過
    去比較快。因拆下來之電纜線要等蓋新冷凍庫後使用，故未
    更換之電纜線並未請業者回收。伊知悉原告回收電纜線遭竊
    一事，遭竊回收電纜線大概快要2,000公斤，長度伊不知道
    ，一捆有時候要兩個人搬，每一捆長度不一。伊無法自己徒
    手搬一捆，每一捆的重量不一，但都很重，沒有辦法一個人
    搬。拆下來之電纜線總長度超過80公尺，被拆下來之電纜線
    全部被偷，原告有說大概損失2、30萬元。當日，伊上班時
    要去倉庫，靠近倉庫時，發現電動門小門敞開，因伊通常係
    第一個到倉庫之人，所以發現小門被開到一半，伊就打電話
    給原告，然後報警，等警察到場，伊將兩片捲門打開，進去
    才發現全部電纜線都不見了等語（見本院卷第136至138頁）
    。審酌上開證人就本件訴訟無直接利害關係，又曾親自參與
    拆卸電纜線工作，亦為發現電纜線遭竊之人，且經本院告知
    刑法偽證罪處罰，而仍同意具結作證，應無甘冒偽證罪之風
    險而虛偽陳述誣陷或偏袒任何一方之必要，其證詞應屬客觀
    可信。是依上開證人所述，拆卸下之電纜線係成捆綑綁，無
    法單由一人搬運，顯有一定重量，復衡諸原告主張被告係徒
    手竊盜，且被告竊盜時駕駛車輛為自用小客車等情，是否確
    有可能竊取重達4千多公斤之電纜線，誠屬有疑。雖證人證
    述拆卸下之電纜線超過80公尺且全數遭竊等語，仍無從憑此
    逕認定全數電纜線均係被告所竊。從而，原告主張遭被告竊
    取之電纜線長度為480公尺，難認可採，再依被告於刑事審
    理中就竊取原告所有之電纜線長度為80公尺，坦承不諱，堪
    認原告遭被告竊取之電纜線長度應為80公尺。
  ⒊原告復主張電纜之導體標稱截面為200mm²，每公里重量約8,9
    61公斤，每公尺重量為8.961公斤（計算式：8,961公斤÷100
    0＝8.961公斤），及臺灣地區109年資源回收價格電纜線每公
    斤為152元，業據提出電力電纜型錄、資源回收價格表等件
    為證（見本院卷第33至37頁），被告對於上開證物形式真正
    亦無爭執，應堪採信。是以電纜線每公尺重量8.961公斤計
    算，80公尺電纜線之重量應為716.88公斤（計算式：8.961
    公斤/公尺×80公尺＝716.88公斤），再以電纜線每公斤回收
    價格為152元計算，原告遭被告竊取之電纜線價值應為108,9
    66元（計算式：716.88公斤×152元＝108,966元，元以下四捨
    五入）。
　⒋基上，原告遭被告竊取之電纜線長度為80公尺，因遭被告變
    賣，已無法原物返還原告，依上開規定，應以金錢賠償原告
    所受損害即80公尺電纜線價值108,966元。　　　　　　　
(三)末按給付無確定期限者，債務人於債權人得請求給付時，經
    其催告而未為給付，自受催告時起，負遲延責任。其經債權
    人起訴而送達訴狀，或依督促程序送達支付命令，或為其他
    相類之行為者，與催告有同一之效力。民法第229條第2項定
    有明文。又遲延之債務，以支付金錢為標的者，債權人得請
    求依法定利率計算之遲延利息。但約定利息較高者，仍從其
    約定利率。應付利息之債務，其利率未經約定，亦無法律可
    據者，週年利率為百分之5。民法第233條第1項、第203條亦
    有明文。原告對被告之損害賠償債權，核屬無確定期限之給
    付，既經原告提起本訴，且起訴狀繕本已於111年5月23日送
    達被告，有本院送達證書在卷可稽（見本院卷第75頁），被
    告迄未給付，自應負遲延責任。是原告請求被告自111年5月
    24日起至清償日止，按年息百分之5計算之法定遲延利息，
    自屬有據。
四、綜上所述，原告依侵權行為之法律關係，請求被告給付108,
    966元，及自111年5月24日起至清償日止，按年息百分之5計
    算之利息，為有理由，應予准許。逾此部分之請求，為無理
    由，應予駁回。
五、本判決所命給付金額在50萬元以下，依民事訴訟法第389條
    第1項第5款規定，應依職權宣告假執行，原告聲請供擔保准
    予假執行，僅係促使法院注意，附為敘明。至原告敗訴部分
    ，其假執行聲請失所依據，併予駁回。
六、本件事證已臻明確，兩造其餘攻擊防禦方法及所提證據經審
    酌後，於判決結果不生影響，爰不另一一論駁，附此敘明。
七、訴訟費用負擔及假執行之依據：民事訴訟法第79條、第389
    條第1項第5款。
中　　華　　民　　國　　111 　年　　11　　月　　18　　日
                  民事第六庭    法  官  楊雅婷
正本係照原本作成。
如對本判決上訴，須於判決送達後20日內向本院提出上訴狀。如
委任律師提起上訴者，應一併繳納上訴審裁判費。
中　　華　　民　　國　　111 　年　　11　　月　　18　　日
                                書記官  謝其任